臺灣新北地方法院板橋簡易庭小額民事判決
111年度板小字第1680號
原      告  富邦產物保險股份有限公司

法定代理人  賴榮崇  


訴訟代理人  黃律皓  
            許晏庭  
被      告  陳雨雯  
訴訟代理人  陳弘祐  
上列當事人間請求侵權行為損害賠償事件，本院於中華民國111
年6月16日言詞辯論終結，判決如下：
    主      文
被告應給付原告新臺幣壹萬伍仟捌佰玖拾元，及自民國一一一年
四月八日起至清償日止，按週年利率百分之五計算之利息。
原告其餘之訴駁回。
訴訟費用新臺幣壹仟元，其中新臺幣柒佰元由被告負擔，餘由原
告負擔。
本判決第一項得假執行。
    事實及理由
一、原告主張：
    被告於民國110年04月28日18時52分許，在新北市○○區○○路0
    段000號，駕駛車牌號碼00-0000號自用小客貨車（下稱A車
    ），因未注意車前狀況之過失，不慎碰撞原告所承保，訴外
    人林崇瑜所有並駕駛之駕駛之車牌號碼000-0000號之自用小
    客車（下稱系爭車輛）而肇事（下稱系爭事故），致系爭車
    輛車體受損（下稱系爭損害），而生修復費用新臺幣（下同
    ）22,700元（均為工資)，原告依侵權行為、保險代位之法
    律關係請求被告給付上揭修復費用等語。並聲明：被告應給
    付原告22,700元及自起訴狀繕本送達翌日起至清償日止，按
    週年利率5％計算之利息。
二、被告則以：系爭事故過失責任無法研判，否認應負全部肇事
    責任，可接受一半過失責任等語，資為抗辯，並聲明：原告
    之訴駁回。
三、得心證之理由：
　　查本件原告主張被告駕駛A車，因未注意車前狀況之過失，
    不慎撞及系爭車輛而生系爭事故，而生系爭損害，為被告所
    否認，並以前揭情詞置辯，是本件應審究之事項厥為：㈠、
    被告是否應否負擔侵權行為損害賠償責任？㈡、損害賠償額
    為若干？㈢、系爭車輛之駕駛人是否與有過失？茲析述如下
    ：
㈠、被告是否應否負擔侵權行為損害賠償責任？
  ⒈按因故意或過失，不法侵害他人之權利者，負損害賠償責任
    ；汽車、機車或其他非依軌道行駛之動力車輛，在使用中加
    損害於他人者，駕駛人應賠償因此所生之損害，但於防止損
    害之發生，已盡相當之注意者，不在此限；為民法第184條
    第1項前段、第191條之2所明定。
  ⒉原告主張被告駕駛A車於上揭時地，不慎撞及系爭車輛而生系
    爭事故，造成原告受有系爭損害等事實，業據原告提出理賠
    申請書、道路交通事故當事人登記聯單、發票、估價單、行
    車執照、受損相片等件為證（見本院卷第15至25頁），且有
    新北市政府警察局中和分局111年3月30日新北警中交字第11
    14650758號函暨所附道路交通事故調查報告表(一)(二)、道
    路交通事故談話紀錄表等件為證(見本院卷第33至42頁)，足
    認被告有於上揭時地，因駕駛不慎，而不慎撞及系爭車輛之
    過失行為，且該過失行為與損害間，具有相當因果關係，自
    堪信原告前揭之主張為真實，原告自得依侵權行為請求被告
    給付損害賠償。
㈡、損害賠償額為若干？
    按負損害賠償責任者，除法律有規定或契約另有訂定外，應
    回復他方損害發生前之原狀；損害賠償，除法律另有規定或
    契約另有訂定外，應以填補債權人所受損害及所失利益為限
    ，民法第213條第1項、第216條第1項亦有明文。復按不法毀
    損他人之物者，應向被害人賠償其物因毀損所減少之價額，
    為民法第196條所明定。所謂其物因毀損所減少之價額，非
    不得以修復費用為估定之標準，且應以必要者為限。查系爭
    車輛因系爭事故支出修復費用共計22,700元(均為工資)等情
    ，有發票及估價單在卷可稽（見本院卷第21、25頁），則原
    告自得請求必要之修復費用22,700元。
㈢、系爭車輛之駕駛人是否與有過失？
　　按損害之發生或擴大，被害人與有過失者，法院得減輕賠償
    金額，或免除之，民法第217條第1項定有明文。且基於過失
    相抵之責任減輕或免除，法院對於賠償金額減至何程度，應
    斟酌雙方原因力之強弱與過失之輕重以定之（最高法院99年
    度台上字第1580號判決參照）。本院審酌系爭事故肇事雙方
    經過及原因力之強弱，參諸原告所提汽車險理賠申請書、系
    爭車輛車損照片、被告及系爭車輛駕駛人林崇瑜警詢之陳述
    （見本院卷第19至23頁；第39、40頁），認被告駕駛A車有
    未注意車前狀況及變換車道未保持安全距離之過失；系爭車
    輛駕駛人就系爭事故之發生亦有未與他車保持安全距離之過
    失。綜上各情，本院認以酌減被告30％之過失責任為適當，
    據此折算被害人與有過失之比例後，本件原告得請求被告賠
    償之金額為15,890元（計算式：22,700元×70％＝15,890元）
    。
四、末按給付無確定期限者，債務人於債權人得請求給付時，經
    其催告而未為給付，自受催告時起，負遲延責任。其經債權
    人起訴而送達訴狀，或依督促程序送達支付命令，或為其他
    相類之行為者，與催告有同一之效力；遲延之債務，以支付
    金錢為標的者，債權人得請求依法定利率計算之遲延利息；
    應付利息之債務，其利率未經約定，亦無法律可據者，週年
    利率為5％，民法第229條第2項、第233條第1項前段及第203
    條分別定有明文。本件起訴狀繕本於111年4月7日送達於被
    告，有本院送達證書可佐（見本院卷第47頁），揆諸前揭說
    明，原告自得請求被告給付自該狀送達翌日即111年4月8日
    起至清償日止，按週年利率5％計算之利息。
五、綜上所述，原告依侵權行為之法律關係，請求被告給付15,8
    90元，及自起訴狀繕本送達翌日即111年4月8日起至清償日
    止，按法定利率即週年利率5％計算之利息，為有理由，應予
    准許；至原告逾此範圍之請求，為無理由，應予駁回。
六、本件原告勝訴部分，係就民事訴訟法第436條之8訴訟適用小
    額程序所為被告敗訴之判決，爰依同法第 436條之20規定，
    職權宣告假執行。
七、訴訟費用負擔之依據：民事訴訟法第79條。本件訴訟費用額
    ，依後附計算書確定如主文所示金額。
中　　華　　民　　國　　111 　年　　6 　　月　　30　　日
                  臺灣新北地方法院板橋簡易庭
                  法  官  吳孟竹
計   算   書
項        目        金   額（新臺幣）        備     註
第一審裁判費            1,000元
合        計            1,000元           其中700元由被
                                          告負擔，餘由原
                                          告負擔。
上列為正本係照原本作成。
如不服本判決，應於收受送達後20日內以違背法令為理由向本院
提出上訴狀（上訴理由依法應表明一、原判決所違背之法令及其
具體內容。二、依訴訟資料可認為原判決有違背法令之具體事實
。）如於本判決宣示後送達前提起上訴者，應於判決送達後20日
內補提上訴理由書（須附繕本），如未於上訴後20日內補提合法
上訴理由書，法院得逕以裁定駁回上訴。
中　　華　　民　　國　　111 　年　　6 　　月　　30　　日
                  書記官  李庭君